【裁判字號】    97,抗,286
【裁判日期】    970829
【裁判案由】    本票裁定
【裁判全文】
臺灣臺中地方法院民事裁定               97年度抗字第286號
抗  告  人  乙○○
相  對  人  三信商業銀行股份有限公司
法定代理人  甲○○
上列抗告人與相對人間因聲請本票裁定事件，抗告人對於民國97
年8月1日本院簡易庭所為之裁定（97年度司票字第6323號）提起
抗告，本院合議庭裁定如下：
    主  文
抗告駁回。
抗告程序費用新台幣壹仟元由抗告人負擔。
    理  由
一、按本票執票人，依票據法第123條規定，聲請法院裁定許可
    對發票人強制執行，係屬非訟事件，此項聲請之裁定，及抗
    告法院之裁定，僅依非訟事件程序，以審查強制執行許可與
    否，並無確定實體上法律關係存否之效力，法院僅就本票形
    式上之要件是否具備予以審查，即為已足，至於當事人間實
    體上之爭執，應循訴訟程序以資解決，要非非訟裁定法院所
    得審酌，有最高法院56年台抗字第714號、57年台抗字第76
    號判例可參。再按本票既已載明免除作成拒絕證書，執票人
    聲請裁定准予強制執行，即毋庸提出已為付款提示之證據。
    苟發票人抗辯執票人未為提示，依票據法第124條準用同法
    第95條但書之規定，即應由其負舉證之責，亦有最高法院94
    年台抗字第823號裁定可資參照。
二、本件相對人主張：伊執有抗告人於民國（下同）92年12月1
    日簽發，未載到期日、金額新台幣（下同）1,200,000元，
    免除作成拒絕證書之本票一紙，詎於97年6月4日提示後尚有
    522,662元未獲清償，依票據法第123條規定聲請裁定許可強
    制執行等情，已據提出本票一紙、放款牌告利率報表影本一
    件為證，原裁定予以准許，並無不合。抗告意旨略稱：(一)執
    票人在行使追索權前，仍應於所定期限內為付款之提示，本
    件執票人即相對人於到期日並未向抗告人為提示及催討，卷
    內亦無提示及催討之證據、(二)抗告人雖於92年12月1日簽發
    票載金額1,200,000元之本票，惟相對人請求金額為522,662
    元，及自97年6月5日起至清償日止之利息，其金額及利息之
    請求未附上往來明細及契約，原審逕為裁定，實非適法等語
    ，並請求原裁定廢棄，更為合法裁定。經查本件本票有免除
    作成拒絕證書之記載，依票據法第124條、第95條規定應由
    主張相對人未為提示之抗告人負舉證之責，本件相對人於聲
    請本票裁定准許強制執行時已主張其於97 年6月4日提示未
    獲付款，則抗告人應負舉證之責，其未能證明相對人未為付
    款之提示，抗告應認為無理由，至於抗告人對於相對人請求
    之金額或利息，若有實體之爭執則應循訴訟程序以資解決。
    是以，本件抗告為無理由，應予駁回。
三、據上論結，本件抗告為無理由，依非訟事件法第46條、第21
    條第2項，民事訴訟法第495條之1第1項、第449條第1項、第
    78條，裁定如主文。
中    華    民    國    97    年    8     月    29    日
                  民事第二庭  審判長法  官  許秀芬
                                    法  官  林宗成
                                    法  官  王邁揚
以上為正本係照原本作成。
不得再抗告。
中    華    民    國    97    年    8     月    29    日
                                    書記官


司法院資訊處製作；財團法人民間司法改革基金會備份。
